【裁判字號】    99,上訴,3512
【裁判日期】    991019
【裁判案由】    毒品危害防制條例
【裁判全文】
臺灣高等法院刑事判決                99年度上訴字第3512號
上  訴  人
即  被  告  甲○○
上列上訴人因毒品危害防制條例案件，不服臺灣臺北地方法院99
年度訴字第1121號，中華民國99年8月31日第一審判決（起訴案
號：臺灣臺北地方法院檢察署99年度毒偵字第2164號），提起上
訴，本院判決如下：
    主  文
上訴駁回。
    理  由
一、按不服地方法院之第一審判決而上訴者，應向管轄第二審之
    高等法院為之；上訴書狀應敘述具體理由；第二審法院認為
    上訴書狀未敘述理由或上訴有第362條前段情形，應以判決
    駁回之。但其情形可以補正而未經原審法院命其補正者，審
    判長應定期間先命補正，刑事訴訟法第361條第1、2項、第3
    67條明文規定。而所謂不服第一審判決提起上訴之具體理由
    ，必係依據卷內既有訴訟資料或提出新事證，指摘或表明第
    一審判決有何採證認事、用法或量刑等足以影響判決本旨之
    不當或違法，而構成應予撤銷之具體事由，始克當之（例如
    ：依憑證據法則具體指出所採證據何以不具證據能力，或依
    憑卷證資料，明確指出所為證據證明力之判斷如何違背經驗
    、論理法則）；倘僅泛言原判決認定事實錯誤、違背法令、
    量刑失之過重或輕縱，而未依上揭意旨指出具體事由，或形
    式上雖已指出具體事由，然該事由縱使屬實，亦不足以認為
    原判決有何不當或違法者（例如：對不具有調查必要性之證
    據，法院未依聲請調查亦未說明理由，或援用證據不當，但
    除去該證據仍應為同一事實之認定），皆難謂係具體理由，
    俾與第二審上訴制度旨在請求第二審法院撤銷、變更第一審
    不當或違法之判決，以實現個案救濟之立法目的相契合，並
    節制濫行上訴（最高法院97年度台上字第892號判決意旨參
    照）。至於其理由是否具體，則屬第二審法院審查之範圍，
    亦不在命補正之列，亦即上訴書狀已記載理由，並有具體之
    敘述時，其上訴既屬合法，第二審法院固應就其理由之是否
    可取，為實體之審理及判斷；如認其上訴書狀雖記載理由，
    但並未具體敘述時，則無須再命補正，可逕認其上訴不合法
    ，以判決駁回之（最高法院97年度台上字第3889號判決意旨
    參照）。又刑罰之量定，為法院得依職權自由裁量之事項，
    苟於法定刑度之內，予以量定，且客觀上並無明顯濫權之情
    形者，自不容當事人任憑主觀意見，指摘其違法、失當。是
    原判決倘就如何量定其宣告刑之理由，已經敘明審酌之因素
    ，被告卻置之不顧，僅泛詞指摘量刑過重，而未提出證據資
    料以供審查，難認為其理由已經明確、具體，自無從動搖原
    判決，而使上級審法院將之撤銷或變更，所提上訴，即非適
    法。
二、經查，本件上訴人即被告甲○○不服原審判決，於民國（下
    同）99年9月20日提起上訴，然其上訴狀僅泛稱被告曾經觀
    察、勒戒，仍無法戒除毒癮，具病患性犯人之特質，且被告
    坦承犯行，所生危害非鉅，請審酌刑法第57條所列各項情狀
    ，量處適當之刑等語，並未提出任何證據資料以供法院審查
    ，有其上訴狀在卷可稽。惟查，原判決就被告犯罪情節，已
    在事實欄明白認定及於理由欄詳加論斷，認被告對於本件犯
    罪事實於警詢、檢察官偵訊及原審審理時坦承無訛，且有台
    灣檢驗科技股份有限公司99年6月17日濫用藥物檢驗報告（
    報告編號：U L/2010/60082號、尿液檢體編號：G0000000號
    ）、新店分局偵辦毒品危害防制條例案被移送者姓名及代碼
    對照表各1紙在卷可按，並有扣案含有第一級毒品海洛因成
    分之白色粉末1袋在卷可稽，足認被告之自白確與事實相符
    ，並說明被告甲○○曾於88年間因施用毒品案件，經依法院
    裁定令入勒戒處所觀察、勒戒後，認無繼續施用毒品之傾向
    釋放出所，並由臺灣板橋地方法院檢察署（下稱板橋地檢署
    ）檢察官於88年8月21日以88年度偵字第7099號為不起訴之
    處分；又於89年間因施用第二級毒品案件，經依臺灣板橋地
    方法院（下稱板橋地院）89年度毒聲字第3701號裁定令入勒
    戒處所觀察、勒戒後，認有繼續施用毒品之傾向，由板橋地
    檢署檢察官以89年度毒偵字第2091號聲請簡易判決處刑及強
    制戒治，經依板橋地院89年度毒聲字第4054號裁定令入戒治
    處所施以強戒治，嗣經板橋地院以89年度毒聲字第7284號裁
    定停止戒治，所餘戒治期間付保護管束，於90年1月31日因
    停止其處分之執行出所，於90 年6月28日保護管束期滿執行
    完畢，其刑責部分則由板橋地院以89年度板簡字第1492號判
    處有期徒刑5月確定，於90年7月27日易科罰金執行完畢；再
    於91年間因施用毒品案件，由板橋地檢署檢察官以91年度毒
    偵字第3479號起訴並聲請強制戒治，經依板橋地院91年度毒
    聲字第3381號裁定令入戒治處所施以強制戒治，於93年1月9
    因毒品危害防制條例修正施行報結出所，其刑責部分則分別
    由板橋地院以91年度易字第3499號判處有期徒刑6月確定，
    於93年1月13日易科罰金執行完畢；另於94年間因施用第二
    級毒品案件，經板橋地院以94年度簡字第5871號判處有期徒
    刑6月確定，於95年6月27日易科罰金執行完畢；復於97年間
    因施用第一、二級毒品案件，經臺灣臺北地方法院以97年度
    訴字第1289號分別判處有期徒刑8月、7月，應執行有期徒刑
    1年確定，經入監服刑，甫於98年10月13日縮短刑期執行完
    畢，有本院被告前案紀錄表在卷可考，其受徒刑之執行完畢
    後，5年以內故意再犯本件有期徒刑以上之罪，成立累犯，
    最後敘明審酌被告有事實欄所載之施用毒品偵、審及執行等
    前科紀錄，前經觀察、勒戒及強制戒治之執行後，猶未能戒
    除施用毒品惡習，再為本件施用第一、二級毒品犯行，素行
    非佳，惟其施用毒品犯行雖可能對社會治安造成潛在影響，
    究屬自我戕害健康之行為，且其犯後已坦承犯行，再參酌其
    智識程度、生活狀況等一切情狀，量處有期徒刑十月等情明
    確，原審就刑罰裁量職權之行使，未逾越法律所規定之範圍
    ，亦無濫用權限之情形，自不得認其量刑有何不當，被告上
    訴既未依卷內既有訴訟資料或提出新事證，指摘或表明原審
    判決有何採證認事、用法或量刑等足以影響判決本旨之不當
    或違法，構成應撤銷之具體事由，顯難認已敘述明確、具體
    之上訴理由，揆諸上開規定，其上訴顯屬違背法律上之程式
    ，應予駁回，並不經言詞辯論為之。
據上論斷，應依刑事訴訟法第367條前段、第372條，判決如主文
。
中    華    民    國    99    年    10    月    19    日
                  刑事第十二庭  審判長法  官  蔡永昌
                                      法  官  蔡新毅
                                      法  官  吳啟民
以上正本證明與原本無異。
如不服本判決，應於收受送達後10日內向本院提出上訴書狀，其
未敘述上訴之理由者並得於提起上訴後10日內向本院補提理由書
（均須按他造當事人之人數附繕本）「切勿逕送上級法院」。
                                      書記官  胡新涓
中    華    民    國    99    年    10    月    20    日

司法院資訊處製作；財團法人民間司法改革基金會備份。
